臺灣高等法院臺南分院刑事判決　　　　 96年度上訴字第944號
上　訴　人　臺灣嘉義地方法院檢察署檢察官
被　　　告　甲○○
選任辯護人　陳適庸律師
上列上訴人因被告違反槍砲彈藥刀械管制條例案件，不服臺灣嘉
義地方法院96年度訴字第524號中華民國96年7月26日第一審判決
（起訴案號：臺灣嘉義地方法院檢察署96年度偵字第2467號），
提起上訴，本院判決如下：
    主  文
原判決撤銷。
甲○○未經許可，持有可發射子彈具有殺傷力之改造手槍，處有
期徒刑貳年，併科罰金新臺幣萬元，罰金如易服勞役，以新臺
幣壹仟元折算壹日。扣案改造手槍（不含彈匣，槍枝管制編號0
000000000）壹支沒收。
    事  實
一、甲○○於民國96年3月10日下午5時許，在嘉義縣朴子市○○
    路118號「配天宮」前花燈下之紙袋內，拾獲具有殺傷力之
    仿ＦＮ廠半自動手槍製造之換裝土造金屬槍管改造而成之手
    槍1支（不含彈匣，槍枝管制編號0000000000）及具殺傷力
    直徑約7．98mm之土造金屬子彈1顆後，即基於非法持有改造
    手槍及子彈之犯意，將上開槍、彈放置於其手提包內隨身攜
    帶而持有之，並於同日晚間7、8時許，與高寶童、劉邦廣及
    葉新源共4人下榻於嘉義市○區○○路207號「鼎川飯店」30
    1室內。嗣於翌日凌晨4時20分許，甲○○將上開槍、彈取出
    把玩時，因故造成槍枝走火而擊發子彈，致高寶童左肩近腋
    下部位受有槍傷之傷害（高寶童受傷部分未據告訴及起訴）
    ，甲○○於案發後旋即將上開槍枝丟棄於鼎川飯店附近之嘉
    義市○○路266號前之排水溝內，並逃回其桃園縣住處，經
    警循線查獲，始悉上情。
二、案經嘉義市警察局報告及臺灣嘉義地方法院檢察署檢察官偵
    查起訴。
    理  由
一、上開犯罪事實，業據被告甲○○坦承不諱，核與證人高寶童
    之證詞、劉邦廣、葉新源之陳述情節相符，此外並有證人高
    寶童左肩近腋下部位受有槍傷之照片2張附卷及上開槍枝1支
    、上開子彈擊發後所餘之彈頭、彈殼各1顆扣案可稽。而上
    開槍枝經送鑑驗結果，認具殺傷力之事實，有內政部警政署
    刑事警察局96年4月26日刑鑑字第0960040119號槍彈鑑定書
    在卷可佐；至上開子彈經擊發後，子彈係直接貫穿證人高寶
    童之身體，停滯在證人高寶童所臥睡之床墊中，有上開證人
    高寶童受傷之照片及嘉義市警察局勘查報告暨所附之現場勘
    查照片27張可稽，而由上開子彈確可擊發，且經擊發後可貫
    穿人之身體等情觀之，上開子彈亦確實具有殺傷力無疑，堪
    認被告之自白與事實相符。至起訴書記載被告本件拾獲而持
    有「數顆」土造金屬子彈云云，經查並無其他證據可佐，為
    本院所不採認。事證明確，被告犯行已堪認定。
二、核被告所為，係犯槍砲彈藥刀械管制條例第8條第4項之未經
    許可持有可發射子彈具有殺傷力之改造手槍罪及同條例第12
    條第4項未經許可持有子彈罪。被告同時持有槍枝及子彈之
    行為，係屬一行為觸犯數罪名之想像競合犯，應依刑法第55
    條規定從一重之未經許可持有可發射子彈具有殺傷力之改造
    手槍罪處斷。
三、查本件被告係於參加進香活動偶然之情形下拾獲上開槍彈，
    並非故意購入或取得；其持有後隨即投宿飯店至翌日凌晨時
    ，因在飯店房間內把玩導致槍枝走火，之後被告立即將該槍
    枝丟棄於飯店附近之排水溝內，顯見被告並無將上開槍枝攜
    回桃園藏放以繼續持有之行為，是本件應係被告一時短於思
    慮，致罹重刑，且其持有之時間尚屬短暫，核被告所為，實
    屬情輕法重，客觀上足以引起一般之同情，縱處最低度刑，
    猶嫌過重且失之苛酷，依其情節尚堪憫恕，爰依刑法第59條
    酌減其刑。
四、原審經審理結果，認被告罪證明確，予以論科，固非無見。
    惟本院考量本件被告所犯乃屬最輕本刑3年以上之罪，且其
    本件所受之有期徒刑宣告已逾1年，情節非輕，並審酌被告
    所持有之改造槍、彈均屬高危險之違禁品，影響社會治安甚
    巨，再斟酌被告前已犯有違反槍砲彈藥刀械管制條例案件、
    妨害自由、違反選舉罷免法、傷害等前案紀錄，或經予以宣
    告緩刑，或為檢察官職權不起訴，或經和解後諭知不受理決
    後，被告再犯本件之罪，有臺灣高等法院被告前案紀錄表1
    份在卷可按，顯見依被告之性格、生活經歷等情狀，本件再
    為緩刑宣告已難收其效，是本件實不宜再為緩刑之宣告，從
    而原審對之宣告緩刑，尚非允當。檢察官上訴意旨指摘，認
    原審依刑法第59條酌減而就原審適法範圍裁量權之行使為爭
    執部分，雖不足採，但其指摘原審緩刑宣告不當部分，則非
    無理由，應由本院予以撤銷改判。爰審酌被告被告犯罪之動
    機、目的、生活狀況、智識教育程度，所持有改造槍、彈屬
    高危險之違禁品，對社會造成之潛在危害甚高，及其犯後坦
    承犯行，犯後態度尚稱良好等一切情狀，量處如主文第2項
    所示之刑，並依刑法第42條第3項前段之規定諭知罰金易服
    勞役之折算標準。扣案改造手槍（不含彈匣）1支，係違禁
    物，併依刑法第38條第1項第1款規定沒收；至已擊發之子彈
    1顆已失其殺傷力，非違禁物，不予沒收。
據上論結，應依刑事訴訟法第369條第1項前段、第364條、第299
條第1項前段，槍砲彈藥刀械管制條例第8條第4項、第12條第4項
，刑法第11條前段、第55條、第59條、第42條第3項前段、第38
條第1項第1款，判判決如主文。
本案經檢察官曾銘芳到庭執行職務。
中　　華　　民　　國　　96　　年　　10　　月　　3 　　日
                  刑事第二庭    審判長法　官    葉居正
                                      法　官    吳勇輝
                                      法　官    郭千黛
以上正本證明與原本無異。
如不服本判決，應於收受本判決後十日內向本院提出上訴書狀。
其未敘述上訴理由者並得於提起上訴後十日內向本院補提理由書
狀（均須按他造當事人之人數附繕本）「切勿逕送上級法院」。
　　　　　　　　　　　　　　　　　　　書記官    尤乃玉
中　　華　　民　　國　　96　　年　　10　　月　　4 　　日
附錄：本判決論罪科刑法條全文
槍砲彈藥刀械管制條例第8條第4項
未經許可，持有、寄藏或意圖販賣而陳列第1項所列槍枝者，處3
年以上10年以下有期徒刑，併科新臺幣700萬元以下罰金。
槍砲彈藥刀械管制條例第12條第4項
未經許可，持有、寄藏或意圖販賣而陳列子彈者，處5年以下有
期徒刑，併科新台幣300萬元以下罰金。
